臺灣雲林地方法院刑事判決　　　　　　　100年度訴字第939號
公　訴　人　臺灣雲林地方法院檢察署檢察官
被　　　告　余國琳
上列被告因違反毒品危害防制條例案件，經檢察官提起公訴（10
0 年度毒偵字第1469號），於本院準備程序進行中，被告就被訴
事實為有罪之陳述，經裁定進行簡式審判程序，判決如下：
    主  文
余國琳施用第一級毒品，處有期徒刑陸月，如易科罰金，以新臺
幣壹仟元折算壹日。
    事  實
一、余國琳前於民國96年間，因施用毒品案件，經本院裁定送觀
    察勒戒後，認有施用毒品之傾向，復經本院裁定送強制戒治
    ，嗣因戒治成效合格，經評估無繼續強制戒治之必要，於97
    年10月20日停止戒治處分出所，由臺灣雲林地方法院檢察署
    檢察官以97年度戒毒偵字第102 、103 號為不起訴處分確定
    。詎其仍不知悔改，復基於施用第一級毒品海洛因之犯意，
    於100 年8 月16日，在雲林縣北港鎮溝皂里11鄰溝皂185 號
    住處，以將海洛因摻水後置入針筒內注射身體血管之方式，
    施用海洛因1 次。嗣於100 年8 月21日為警採尿送驗，結果
    呈嗎啡陽性反應，查悉上情。
二、案經報告臺灣雲林地方法院檢察署（下稱雲林地檢署）檢察
    官偵查起訴。
    理  由
壹、程序及證據能力部分：本件被告余國琳所犯之毒品危害防制
    條例第10條第1 項之罪，非死刑、無期徒刑、最輕本刑為3
    年以上有期徒刑之罪或高等法院管轄第一審之案件，其於準
    備程序進行中，就前揭被訴事實為有罪之陳述，經受命法官
    告以簡式審判程序之旨，並聽取其與公訴人之意見後，本院
    認無不得或不宜改依簡式審判程序進行之情事，依刑事訴訟
    法第273 條之1 第1 項、第284 條之1 規定，裁定本件由受
    命法官獨任進行簡式審判程序，是本件之證據調查，依刑事
    訴訟法第273 條之2 規定，不受同法第159 條第1 項、第16
    1 條之2 、第161 條之3 、第163 條之1 及第164 條至第17
    0 條規定之限制，合先敘明。
貳、認定犯罪事實所憑之證據及理由：上開事實，業經被告於偵
    查及本院審理時坦承不諱（見偵卷第16頁、本院卷第25頁、
    第28頁反面），而被告於100 年8 月21日，經其同意後為警
    所採集之尿液，經送往詮昕科技股份有限公司檢驗之結果，
    確呈現嗎啡陽性反應，此有詮昕科技股份有限公司100 年9
    月7 日報告編號00000000號濫用藥物尿液檢驗報告、雲林縣
    警察局北港分局查獲毒品案件嫌犯尿液真實姓名對照表各1
    紙附卷可稽（見警卷第5 頁、第6 頁），足認被告前開任意
    性自白核與事證相符，堪予採信。而被告前因施用毒品案件
    ，經送觀察、勒戒，因認有繼續施用毒品之傾向，再送強制
    戒治，於97年10月20日釋放出所，有臺灣高等法院被告前案
    紀錄表、全國施用毒品案件紀錄表各1 份附卷可按。從而，
    本案事證已臻明確，被告犯行洵堪認定。
、論罪科刑：
  一查海洛因係毒品危害防制條例第2 條第2 項第1 款所定之第
    一級毒品，不得非法持有、施用。被告施用海洛因，核其所
    為，係犯毒品危害防制條例第10條第1 項之施用第一級毒品
    罪。被告施用毒品前之持有第一級毒品之行為，本應論以持
    有第一級毒品罪，惟持有後進而施用，其持有之低度行為應
    為施用之高度行為所吸收，不另論以持有罪責。
  二爰審酌被告有數次施用毒品前科，此有前揭被告前案紀錄表
    在卷可參，素行非佳，且無視毒品對於自身健康之戕害及國
    家對杜絕毒品犯罪之禁令，不思悔改，徹底袪除施用毒品之
    惡習，殊不可取，然考量被告施用毒品之犯行，本質上乃屬
    戕害自己身心健康之行為，尚未有嚴重破壞社會秩序或侵害
    他人權益之情形，且犯後坦承犯行，態度良好，復考量其自
    陳有高職畢業之智識程度，曾從事汽車烤漆，現在家中幫忙
    培育水稻幼苗，1 年收成2 季即5 個月，每月淨賺新臺幣18
    、19萬元，但因其向農會貸款，加上父親過世，母親雙膝均
    開刀領有殘障手冊，姐妹又已出嫁，是其為家中唯一經濟來
    源，又有幼子及配偶需撫養，是其經濟狀況非佳（見本院卷
    第29頁正反面），堪認被告與家人關係尚可，且有從事正當
    工作維生之能力，若能戒除毒癮，當能為社會所用。再被告
    雖稱係因身體健康不佳而吸食毒品，希望法院能給其1 次機
    會等語（見本院卷第25頁反面），惟查被告曾因施用毒品案
    件，經本院以98年度訴字第837 號判決判處有期徒刑8 月，
    緩刑2 年確定，又因施用毒品案件，經雲林地檢署檢察官以
    100 年度毒偵字第507 、608 號案件為緩起訴處分確定，現
    仍在緩起訴期間，有臺灣高等法院被告前案紀錄表可參，竟
    又再犯本罪，顯然被告係以身體健康做為說服自己吸食毒品
    之藉口，欠缺決心戒除毒癮，若非科以一定程度之刑罰，尚
    不足以警戒被告，惟又考量上開一切情狀，認尚不需科處過
    重之刑度，爰量處如主文所示之刑，並諭知易科罰金之折算
    標準。
肆、應適用之法條：
  一刑事訴訟法第273 條之1 第1 項、第299 條第1 項前段。
  二毒品危害防制條例第10條第1 項。
  三刑法第11條前段、第41條第1 項前段。
本案經檢察官陳祥薇到庭執行職務。
中    華    民    國  100     年    12    月    30    日
                  刑事第二庭    法  官  段奇琬
以上正本證明與原本無異。
如不服本判決應於收受判決後10日內向本院提出上訴書狀，並應
敘述具體理由；其未敘述上訴理由者，應於上訴期間屆滿後20日
內向本院補提理由書（均須按他造當事人之人數附繕本）。「切
勿逕送上級法院」。
                                書記官  高培馨
中    華    民    國   100    年    12    月    30    日
附錄本件論罪科刑法條全文：
毒品危害防制條例第10條
施用第一級毒品者，處 6 月以上 5 年以下有期徒刑。
施用第二級毒品者，處 3 年以下有期徒刑。